最高法院刑事裁定　　　　　　　　　 111年度台抗字第1086號
抗　告　人　羅明光



上列抗告人因違反毒品危害防制條例等罪案件，不服臺灣高等法
院中華民國111年6月30日定應執行刑之裁定（111年度聲字第150
2號），提起抗告，本院裁定如下：
    主  文
抗告駁回。
    理  由
一、裁判確定前犯數罪者，併合處罰之。又數罪併罰，有二裁判
    以上者，依刑法第51條之規定，定其應執行之刑。且數罪併
    罰，宣告多數有期徒刑者，於各刑中之最長期以上，各刑合
    併之刑期以下，定其刑期，但不得逾30年，同法第50條第 1
    項前段、第51條第5 款、第53條規定甚明。又按執行刑之量
    定，係事實審法院裁量之職權，倘其所酌定之執行刑，並未
    違背刑法第51條各款或刑事訴訟法第370條第2項、第3 項所
    定之方法或範圍（即法律之外部性界限），亦無明顯違背公
    平、比例原則或整體法律秩序之理念者（即法律之內部性界
    限），即不得任意指為違法或不當。
二、本件原裁定以抗告人羅明光因違反毒品危害防制條例等罪，
    經法院判處如其附表（下稱附表）各編號所示之刑確定（其
    中附表編號1至6所示之罪，曾經法院定應執行有期徒刑2年9
    月確定），合於定應執行刑之規定。又附表編號1 所示之罪
    所處之有期徒刑為得易科罰金，附表編號2至7所示之罪所處
    之有期徒刑為不得易科罰金。經抗告人請求檢察官聲請定其
    應執行刑，核屬正當，爰審酌抗告人所犯各罪之犯罪類型、
    行為態樣、手段、動機及所侵害法益均相似，責任非難重複
    程度甚高，整體評價其應受非難及矯治之程度，兼衡刑罰經
    濟與公平、比例等原則，並通知抗告人對本件定應執行刑表
    示意見，經抗告人提出「陳述意見狀」後，予以綜合判斷，
    而定應執行有期徒刑3年3月。既在定應執行刑各罪中之最長
    期以上，各罪合併之刑期以下，及未逾上述曾定應執行刑加
    計附表編號7 所示之有期徒刑，並未逾越法律之界限，亦無
    濫用裁量權情形，經核尚無違誤。
三、抗告意旨就數罪併罰定應執行刑之制度、刑罰之目的、連續
    犯廢除之緣由等情，抒發個人見解，並引用其他定刑較輕之
    案例及學者意見，請求重新酌定較輕之刑。惟個案裁量情節
    不同，無法相互比較，抗告人未具體指摘原裁定究有何違法
    或不當，對原審定應執行刑裁量職權之適法行使，依憑自己
    主觀之意思而主張原審定刑過重，顯不可採。本件抗告為無
    理由，應予駁回。
據上論結，應依刑事訴訟法第412條，裁定如主文。
中    華    民    國    111   年    8     月    24    日
                  刑事第六庭審判長法  官  李  英  勇  
                                  法  官  洪  兆  隆  
                                  法  官  楊  智  勝  
                                  法  官  吳  冠  霆  
                                  法  官  邱  忠  義  
本件正本證明與原本無異
                                  書記官
中    華    民    國    111   年    8     月    29    日